臺灣屏東地方法院刑事判決　　　　　　　　　　　　　　九十四年度訴字第三九號
　　公　訴　人　臺灣屏東地方法院檢察署檢察官
　　被　　　告　甲○○　男　三.
右列被告因違反毒品危害防制條例案件，經檢察官提起公訴（九十三年度毒偵字第二
二六七號），本院裁定改依簡式程序審理，判決如左：
      主  文
甲○○施用第一級毒品，累犯，處有期徒刑拾月。扣案之海洛因壹包（淨重零點貳柒
公克，空包裝重零點壹捌公克）沒收銷燬之。又施用第二級毒品，累犯，處有期徒刑
陸月。應執行有期徒刑壹年貳月。扣案之海洛因壹包（淨重零點貳柒公克，空包裝重
零點壹捌公克）沒收銷燬之。
      事  實
一、甲○○曾因施用毒品案件，經本院裁定送觀察、勒戒後，認有繼續施用毒品傾向
    ，復經本院裁定令入戒治處所施以強制戒治一年，嗣戒治成績經評定為合格，而
    經本院裁定停止戒治交付保護管束期滿，由臺灣屏東地方法檢察署檢察官於八十
    九年五月二十六日，以八十九年度戒毒偵字第二二三號為不起訴處分確定後。復
    因施用毒品案件，經本院裁定送強制戒治，於九十年十月二十四日期滿，並同時
    經檢察官提起公訴，於八十九年十月二十六日，經本院以八十九年度易字第一三
    三一號判處有期徒刑十月確定。再因施用品案件，由檢察官提起公訴，於九十年
    十月三十一日，經本院以九十年度訴字第七五七號判處有期徒刑一年確定，上開
    二案件接續執行，於九十三年三月三十日執行完畢。
二、甲○○猶不知悔改，於強制戒治執行完畢釋放後五年內，復基於施用第一級毒品
    海洛因及第二級毒品甲基安非他命之犯意（起訴書誤載為安非他命），於九十三
    年九月六日中午十二時許，在其位於屏東縣長治鄉○○村○○路三巷一號住處，
    施用第一級毒品海洛因及第二級毒品甲基安非他命各一次（起訴書誤載為安非他
    命），為警於九十三年九月六日下午五時四十分許，在屏東縣長治鄉○○村○○
    路二八四巷四六號旁鴿舍查獲，並扣得第一級毒品海洛因一包（淨重零點二七公
    克，空包裝重零點一八公克）。
三、案經屏東縣警察局報請臺灣屏東地方法院檢察署檢察官偵查起訴。
      理  由
一、訊據被告甲○○對於右揭犯罪事實坦承不諱，並有白粉一包扣案可資佐證，而被
    告於九十三年九月六日經警採尿送驗，發現其尿液中確呈甲基安非他命及嗎啡陽
    性反應，有屏東縣衛生局煙毒及麻醉藥品類委託檢驗結果通知書及長榮大學確認
    報告各一紙在卷可證（九十三年度毒偵字第二二六七號偵查卷第一頁、第三三頁
    ）。又扣案之白粉一包，經送檢驗結果，含有海洛因成分，有法務部調查局鑑定
    通知書一紙在卷可稽（九十三年度核退字第九一七號偵查卷第十九頁），是其有
    施用第一級毒品海洛因、第二級毒品甲基安非他命之事實，應可確信。又被告曾
    施用毒品案件，經本院裁定送觀察、勒戒後，認有繼續施用毒品傾向，復經本院
    裁定令入戒治處所施以強制戒治一年，嗣戒治成績經評定為合格，而經本院裁定
    停止戒治交付保護管束期滿，由臺灣屏東地方法檢察署檢察官於八十九年五月二
    十六日，以八十九年度戒毒偵字第二二三號為不起訴處分確定後。復因施用毒品
    案件，經本院裁定送強制戒治，於九十年十月二十四日期滿，並同時經檢察官提
    起公訴，於八十九年十月二十六日，經本院以八十九年度易字第一三三一號判處
    有期徒刑十月確定。再因施用品案件，經檢察官提起公訴，於九十年十月三十一
    日，經本院以九十年度訴字第七五七號判處有期徒刑一年確定，上開二案件接續
    執行，於九十三年三月三十日執行完畢之事實，有臺灣屏東地方法院檢察署刑案
    資料查註紀錄表、臺灣高等法院被告全國前案紀錄表在卷足憑，本件事證已明，
    被告於強制戒治執行完畢釋放後五年內，施用第一級、第二級毒品之犯行足堪認
    定。
二、核被告所為，其施用第一級毒品之行為，係犯毒品危害防制條例第十條第一項之
    施用第一級毒品罪；其施用第二級毒品之行為，係犯同條第二項之施用第二級毒
    品罪。其持有第一級毒品海洛因、第二級毒品甲基安非他命，嗣進而施用之，持
    有之低度行為應為施用之高度行為所吸收，不另論罪。又被告曾因毒品案件，分
    別經本院判處有期徒刑十月、一年確定，上開二案件接續執行，於九十三年三月
    三十日執行完畢之事實，有臺灣屏東地方法院檢察署刑案資料查註紀錄表、臺灣
    高等法院被告全國前案紀錄表在卷足憑，其於執行完畢後五年內，再犯本件有期
    徒刑以上之罪，為累犯，應依刑法第四十七條規定加重其刑。被告所犯施用第一
    級毒品罪及施用第二級毒品罪間，犯意各別，構成要件互殊，應予分論併罰。爰
    審酌被告前因施用毒品犯行，經觀察、勒戒及強制戒治後，仍故態復萌，再予施
    用毒品不輟，無視於毒品對於自身健康之戕害及國家對於杜絕毒品犯罪之禁令，
    並審酌被告施用毒品之次數、犯後坦承犯行，態度尚佳等一切情狀，分別量處如
    主文所示之刑，並定應執行之刑。又扣案之海洛因一包（淨重零點二七公克，空
    包裝重零點一八公克）含有海洛因成分，其上之包裝袋，因與毒品無法析離，參
    酌法務部調查局九十三年十一月十六日調科壹字第○九三六二三九六五五○號函
    ），應整體視為毒品，依毒品危害防制條例第十八條第一項前段之規定併予宣告
    沒收銷燬之。
據上論斷，應依刑事訴訟法第二百九十九條第一項前段、第二百七十三條之一第一項
、毒品危害防制條例第十條第一項、第二項、第十八條第一項前段、刑法第十一條、
第四十七條、第五十一條第五款，判決如主文。
本案經檢察官何克昌到庭執行職務。
中　　　華　　　民　　　國　　九十四　　年　　　二　　　月　　 三 　　日
                                      臺灣屏東地方法院刑事第三庭
                                          法  官  柯雅惠
右正本證明與原本無異。
如不服本判決應於收受本判決送達後十日內向本院提出上訴書狀，其未敘述上訴理由
者，並得於提起上訴後十日內向本院補提理由書狀（均須按他造當事人之人數附繕本
）「切勿逕送上級法院」
                                        書記官   葉祝君
中　　　華　　　民　　　國　　九十四　　年　　　二　　　月　　　三　　　日
附錄法條：
毒品危害防制條例第十條
施用第一級毒品者，處六月以上五年以下有期徒刑。
施用第二級毒品者，處三年以下有期徒刑。
